# 关于融资时资金不落地的现金流量问题

提问人：chso 时间：2020-02-25 11:38:41
求助陈老师和其他各位高人：
我公司为铜冶炼企业，铜精矿采购基本为国外采购，结算方式为国际信用证结算。
1.即期信用证开证时无账务处理
2. 到单后即期付款账务处理
借：在途物资
贷：应付票据
借：应付票据
贷：银行存款-购买商品、接收劳务所支付的现金
3.若到单后需要融资，一般为
借：银行存款-借款收到的现金
贷：短期借款
借：应付票据
贷：银行存款-购买商品、接收劳务所支付的现金
但因公司在融资时，银行直接将借款资金付给供应商，借款资金不通过公司账户（简称资金不落地），公司账务处理为：
借：应付票据
贷：短期借款
因公司在融资时资金是否通过公司账户付给供应商，导致现金流量的处理发生变化。但业务实质是通过融资支付的原材料款。请教陈老师及其他各位高人：同样是借款，但因融资资金是否通过公司账户，导致现金流量出现较大波动，同时资金不落地编制出的现金流量表和公司的实际生产经营不相符，不知是否处理妥当，请给予指导。
谢谢！盼回复！

回答人：chenyiwei
遇到此类“资金不落地”情况，现金流量表的正表中一般不会模拟两笔金额相同、方向相反的不同类型现金流量。此时可能导致现金流量表与资产负债表之间通常被认为应成立的勾稽关系看似不再成立，此时应在附注中作出补充披露，如在现金流量表补充资料注释的“不涉及现金的重大投资或筹资活动”中说明。